臺灣臺南地方法院刑事判決　　　　　　　　　　　　　九十三年度重訴緝字第二號
　　公　訴　人　臺灣台南地方法院檢察署檢察官
　　被　　　告　戊○○
　　選任辯護人　查名邦
　　　　　　　　江大寧
右列被告因違反毒品危害防制條例案件，經檢察官提起公訴（八十八年度偵字第九五
二一號、八十八年度偵字第一○一四三號），本院判決如左：
    主  文
戊○○共同運輸第二級毒品，處有期徒刑拾參年，扣案如附表一所示之安非他命伍拾
包（驗餘淨重共肆玖公斤伍貳貳公克）均沒收銷燬之；扣案如附表一所示之安非他命
包裝伍拾包（共重壹公斤柒零貳公克及如附表二所示之漁天號快艇壹艘、順進福號快
艇壹艘、ＵＷ─七五八二號箱型車壹輛均沒收。
    事  實
一、戊○○（綽號「校長」）、甲○○（由本院另案審結）與丁○○、丙○○、庚○○（以上三人現在最高法院審理中）三人均為舊識，民國八十八年四月中旬左右
    ，戊○○、丙○○、丁○○、甲○○至大陸廈門遊玩，同年五月七日戊○○帶渠
    等至同樣來自臺灣林邊地區不詳年籍姓名之成年男子「陳先生」處，「陳先生」
    表示能取得大批第二級毒品安非他命，要戊○○尋找管道銷售到臺灣，戊○○、
    甲○○、丙○○、丁○○四人為貪圖運輸、販賣毒品之暴利，與「陳先生」共同
    基於運輸第二級毒品安非他命之犯意聯絡，於同年五月七日返臺後，戊○○、甲○○、丁○○、丙○○四人便與庚○○聯繫，要其搭線運輸毒品，經庚○○同意
    而加入上開運輸第二級毒品之犯意聯絡，協商決定由丙○○與丁○○於同年五月
    中旬一同前往澎湖找己○○，洽談以其所有如附表二編號１所示之漁天號快艇代
    為走私第二級毒品安非他命，己○○為圖運輸毒品之豐利乃加入上開運輸毒品之
    犯意聯絡，並同意以其所有之漁天號快艇接駁毒品。同年五月十六日、二十日、
    二十六日，丁○○、甲○○、庚○○、丙○○、己○○為掩人耳目，乃分三批前
    往大陸（十六日丁○○、甲○○二人一起搭乘ＧＥ３６３號班機共同出境臺灣前
    往大陸；二十日由則庚○○、丙○○一起搭乘ＧＥ３６３號班機共同出境臺灣前
    往大陸，己○○則於同年月二十六日始啟程），二十九日甲○○、戊○○、丙○○、庚○○、己○○與「陳先生」六人在一家西餐廳商談運毒細節，其中由陳先
    生及庚○○在大陸安排走私安非他命事宜，己○○負責以快艇自海上接駁安非他
    命到澎湖，丙○○負責以車輛夾帶安非他命到台灣，甲○○、戊○○、丁○○負
    責在臺灣接收安非他命，由戊○○負責銷售，事成之後己○○以每公斤新台幣（
    下同）三萬元，丁○○、庚○○、丙○○、戊○○、甲○○等人則以每公斤八千
    元論酬。工作分配完成，戊○○、丁○○、丙○○、甲○○、己○○復分批返臺
    著手進行運輸來臺之事宜，其中丙○○再於同年六月二十四日，連同其於同年五
    月十四日以四萬元在臺南縣麻豆鎮向不知情之人購入附表二編號３所示之車號Ｕ
    Ｗ─七五八二號箱型車一輛（該車曾開往高雄市○○路一家汽車保養廠交由不知
    情之他人改裝駕駛座上方夾層及假油箱），搭乘臺華輪運至澎湖。同年七月十四
    日己○○再度搭機離台前往大陸，與陳先生商議毒品安非他命如何接駁之細節，
    並自陳先生先取得二十七萬之酬金，並於同年七月十六日返臺。同年七月二十九
    日，己○○邀約呂慶孝一同前往載運安非他命，並事先言明載運安非他命之代價
    為每公斤三萬元由二人均分，呂慶孝遂加入共同運輸毒品之犯意聯絡，當日上午
    九時許由呂慶孝先駕駛其所有如附表二編號２之順進福號快艇出發釣魚，下午二
    時許，己○○再即駕駛其所有之漁天號快艇，自澎湖內垵漁港出海，二人約在同
    日下午三時許，於澎湖西嶼小門村外海附近碰面，再共同乘漁天號快艇前往由丙○○、庚○○所指示之東經一一八度十分，北緯二十四度十五分附近海域（屬大
    陸地區），自一艘大陸漁船接得如附表一所示之第二級毒品安非他命五十包，將
    之輸入，返回澎湖海域後，己○○駕駛漁天號快艇將安非他命載運至澎湖二坎漁
    港上岸，並將安非他命藏置港口土地廟旁草叢內，呂慶孝駕駛其所有之順進福號
    快艇在澎湖二坎漁港外負責把風，等己○○將毒品提上岸後，即駕駛漁天號先行
    返回內垵漁港，呂慶孝繼續在該處把風，直到己○○騎機車到二坎漁港岸邊，將
    毒品至另一處所藏置妥當後，呂慶孝才駕駛快艇返回內垵漁港，己○○並叫呂
    慶孝於當日早上七時至二坎竹灣涼亭與其會合，己○○隨即於翌日（八十八年七
    月三十日）上午七時許通知丙○○、庚○○前往起出上開毒品，丙○○接獲己○○之通知後，乃與庚○○駕駛上開ＵＷ─七五八二號箱型車，前往載運安非他命
    ，並將安非他命藏於該車車底改裝之假油箱及駕駛座上方夾層內，準備運往馬公
    港搭乘臺華輪運回高雄港，交予戊○○、甲○○等人。嗣經警循線於同年七月三
    十日下午七時許，在澎湖縣西嶼鄉內垵南漁港，查獲己○○及呂慶孝，並扣得如
    附表二所示之漁天號快艇、順進福號快艇各一艘。丙○○、庚○○二人則經警於
    八十八年七月三十日下午四時許，在澎湖縣馬公市馬公港臺華輪前查獲，並扣得
    上開安非他命五十包，及載運安非他命之如附表二所示之ＵＷ─七五八二號箱型
    車。
二、案經臺南市警察局移請臺灣臺南地方法院檢察署檢察官偵查起訴。
    理  由
一、訊據被告戊○○矢口否認有上開運輸毒品之犯行，辯稱：
(一)、公訴意旨認為被告有運送毒品罪，認定被告曾經與被告丙○○等人一起到大陸去
    運送毒品，但被告在運送過程中，並沒有被查獲，也無相關的通聯紀錄可資證明
    。
(二)、被告雖確實前往大陸，但證人的證詞並未提及被告與其他人曾有討論運送毒品之
    事，也不是被告介紹他們認識。
(三)、與證人丁○○接觸的人應是甲○○，並非戊○○。甲○○可能是本件的主角，而
    推給其他的人，丁○○的證詞是屬於傳聞證據，不足以證明被告之罪。
(四)、丙○○於審理時所稱金額貨幣或是數額顯然不一致，並不能證明被告有參與運毒
    ，也不足以入被告之罪，丙○○今日有提到陳桑不會逼債，被告戊○○實在不需
    要跟丙○○說不會給他作白工這些話，八千元的事情，與常情不符，不足以為論
    罪之證據。
(五)、證人稱當時包裝毒品的時候才發現叫他去載運的東西是毒品，但當時其他的人都
    回臺灣，所以包裝毒品的事與被告戊○○無關，而逮捕的現場也沒有戊○○，丙○○、庚○○的證詞多所被誤導，係傳聞供述。他們是到了大陸之後，才知道載
    運的是毒品。等語資為抗辯。
二、經查右開事實業據：同案被告丙○○、庚○○等人於警偵訊及同案法院歷次審理
    中供述相符，茲分述如下：
(一)、丙○○之供述：
１、丙○○於八十八年七月三十一日警訊時供述：「這五十公斤之安非他命是由己○○、呂慶孝等以其所有之「漁天號」、「順進福號」等二艘快艇自大陸走私至澎
    湖，再由己○○交給我與庚○○置於ＵＷ－７５８２號自小客貨車駕駛座車頂及
    右側車體下方加裝之鐵箱中，我與庚○○將於八十八年七月三十日連同該輛車搭
    乘「臺華輪」走私到高雄市交予綽號「校長」戊○○，未及交貨即為警查獲」（
    詳本院影印警卷一第十二頁）；「八十八年五月七日，我與綽號「校長」戊○○
    ，綽號「大睹」（或大元呆）丁○○、綽號「川仔」甲○○等四人至大陸福建省
    廈門，戊○○帶我們去找他朋友綽號「陳桑」（屏東林邊人，真實姓名不詳，另
    有綽號「黑人」），當時陳桑表示能取得大批安非他命，要戊○○等幫忙找管道
    銷售到台灣，戊○○表示可以安排，同年五月二十三日甲○○、戊○○、庚○○
    （綽號「信仔」、「茂林仔」）與我再度去大陸，五月二十九日在一家西餐廳與
    綽號「一目仔」（另有綽號「昇仔」、「一流仔」之己○○見面，當時綽號「陳
    桑」亦在場，大家議定走私安非他命之細節，由「陳桑」與庚○○在大陸安排走
    私安非他命事宜，己○○負責以快艇自海上接駁走私安非他命到澎湖，我負責以
    車輛夾帶安非他命由澎湖走私到台灣，呂天寶、甲○○、戊○○等人負責在台灣
    接收安非他命，由戊○○負責銷售，代價是己○○以每公斤三萬元整，我與呂天
    寶、甲○○、戊○○、庚○○等人每公斤八千元整，本錢由陳桑出資，安非他命
    銷售後由戊○○分發傭金，剩餘利潤再匯回給陳桑」（詳同一警卷第十二頁）；
    「八十八年七月十七日戊○○拿新台幣十五萬元要我交給己○○，我再去澎湖時
    順便向薛借新台幣二萬元」（詳同一警卷第十二頁反面）；「陳桑與戊○○都是
    打我使用之000000000號呼叫器，我再以公用電話打回，陳桑打給我
    之代號為「一六八」，我就打到大陸給他，戊○○打給我之代號是「三三三」，
    我就打他使用之000000000號行動電話，另戊○○曾交一支行動電話
    給我（號碼已忘記），我有時亦使用該支行動電話聯絡「陳桑」及戊○○，該支
    行動電話之卡片已被己○○拿去」（詳同一警卷第十三頁），足證戊○○與丁○○、甲○○、丙○○等人共謀運輸安非他命。
２、丙○○再於偵查中供述：「毒品運回來後，陳桑交待給校長」等語，（詳臺灣台
    南地方法院檢察署八十八年度偵字第九五二一號偵查卷第第七七頁反面），足證
    被告戊○○於台灣負責接收毒品無訛。
３、丙○○復於本院八十九年七月十四日本院審理時供稱：「八千元是戊○○到澎湖
    找我看我是不是準備運送毒品並在機場跟我說陳桑不會叫我作白工，會給我一公
    斤七、八千元的報酬的」（詳本院卷重訴三三號第一五一頁），並於台灣高等法
    院台南分院歷次審理時供稱：「陳先生交待說安非他命交給戊○○」《詳高院卷
    上訴一二四八號(一)第四一頁》、「陳先生交待戊○○拿八萬元給我一起去買廂型
    車」《詳高院卷上訴一二四八號(一)第八十五頁反面》；「我在鼎中路將車交給戊○○，戊○○開去保養廠改裝的」《詳高院卷上訴一二四八號(一)第八十五反面》
    ；「安非他命運回高雄港是要交給戊○○」《詳高院卷上訴一二四八號(一)第八十
    六反面》、「我和庚○○把毒品安非他命運到台灣後由戊○○負責接收」《詳高
    院卷上訴一二四八號(二)第三十三頁》；「廂型車是戊○○出錢，我出面去買，戊○○再開去改裝，但車子是登記我的名字」（詳高院卷上訴一二四八號(二)第六十
    七頁）；「從頭到尾我並沒有到過澎湖，車子是戊○○拿三千元美金的要我去換
    台幣，要我去買車，並且用我的名字，車子我就交給他，是要過去前幾天才開車
    過來給我」（詳高院卷上更(一)五二號第十一頁》等語在卷。
５、另證人丙○○於九十三年十二月二十八日於本院行交互詰問審理時，亦結證稱：
    其上開偵訊、本院審理及台灣高等法院台南分院歷次審理時所為「被告戊○○負
    責接收毒品」等情實在，此有筆錄在卷可稽（參當日筆錄第二十四頁）。
(二)、庚○○之供述：
１、庚○○於警訊時供述：「甲○○、丁○○、丙○○、戊○○等四人於八十八年五
    月七日出境前往大陸遊玩，在大陸遇見一位「陳先生」，該人表示他有製造安非
    他命工廠，安非他命成品極欲運至台灣，便詢問甲○○、丁○○、丙○○、戊○○等四人有無管道將毒品運至台灣販售，甲○○等四人便與我聯繫，要我搭線運
    輸毒品，而我與甲○○等四人，便會合在呂天寶家中協商，於協商後，我便與丁○○於八十八年五月中旬一同前往澎湖找己○○（漁天號漁船船主），洽談是否
    可以其所有之漁船代為走私毒品，運毒代價則是大陸「陳先生」與他當面洽談、
    約定」（詳本院影印警卷一第八頁）、「我有到大陸與戊○○、「陳先生」會合
    ，我只是在大陸負責聯絡己○○、丙○○有關何時可走私毒品，丙○○經我聯絡
    後再與船長己○○聯絡，最後我於七月十九日返臺後，親自到澎湖與丙○○會合
    ，準備將己○○運回之毒品以車輛裝載後搭乘臺華輪返回高雄，交給戊○○等人
    ，尚未將該安非他命毒品運回高雄，即為警查獲」（詳同一警卷第八頁反面）、
    「我與丙○○將毒品運至高雄後戊○○本人會來接應毒品」（同一警卷第八頁反
    面），核與丙○○警訊所供內容大致相符，足證被告被告戊○○與甲○○、丁○○、丙○○等四人，於停留大陸期間確與「陳先生」共謀運輸毒品返台。
２、庚○○於偵查中供述：「開始是戊○○、丙○○、丁○○、甲○○去大陸玩，認
    識陳桑，陳桑說可以運毒品回來要與我們合作，他們回來告訴我，我再去大陸與
    丙○○一起去找陳桑，談好之後，己○○再去找陳桑，陳桑給己○○二、三十萬
    ，陳桑答應運送成功每公斤八千元代價答我們，以後由己○○去接洽我們去接貨
    」（詳偵卷第九五二一號第二四頁反面）、「機票丙○○幫我買，也給我二萬元
    ，丙○○、甲○○、丁○○、校長（綽號）他們去大陸接洽好（毒品），回來再
    叫我去，五月二十日我與庚○○一起去大陸，陳桑也是他們介紹與我認識」（詳
    偵卷第九五二一號第七七頁）、「他們先與陳桑認識，貨回來交校長，另外有七
    包不一樣的，是甲○○的」（詳偵卷第九五二一號第七七頁反面）
３、庚○○於八十八年七月三十一日本院於檢察官聲請羈押審理時供述：「丁○○、
    戊○○、丙○○到大陸去玩，認識在大陸無法回台的陳姓友人，陳姓友人在大陸
    開設製造安非他命工廠，曾談到要我們幫運一些回台灣販賣，回台以後我們在呂
    天寶家中談這件事，由我去找己○○，後來己○○已到大陸去和陳姓台灣人談這
    件事」（詳院卷聲二五七號第八頁反面）
４、庚○○於台灣高等法院台南分院審理時供述：「我不認識陳先生，重點是在己○○、丙○○、戊○○都在那裡，我有看見東西，我堅持不要去運送，七月二十日
    我就回台灣了，我有去澎湖跟己○○說要運送毒品的事，己○○說他要還錢」《
    詳高院卷上訴一二四八號(一)第五五頁》
(三)、己○○之供述：
１、被告己○○於警訊時供稱：「（你是如何前往約定海域走私載運毒品？另有無他
    人與你共同走私載運毒品？）我都是駕駛我所有的『漁天』號快艇協同呂慶孝駕
    駛他所有的『順進福』號快艇，一起前往約定海域載運，每次都由我打電話找他
    一起去，我們雖同時出、入內垵南漁港，但是真正到約定地點接貨都是駕駛一艘
    快艇前往，有時是『漁天』號，有時是『順進福』，看油量多寡決定。」、「（
    呂慶孝與你一起到約定地點接運毒品，他是否事先知情？是否有相當代價？）我
    有事先告訴呂慶孝要載毒品，並準備將每公斤參萬元之代價與呂慶孝平分，我事
    先向丙○○收到之十五萬元訂金，我尚未交給他。」、「（呂慶孝為何每次皆要
    另外駕駛一艘快艇與你一同前往走私載運毒品？毒品都放置於快艇何處？有無暗
    倉（艙）？）是為了相互掩護，毒品就放在舺板上，沒有暗艙。」等語。「（本
    次走私載運毒品的海域為何？是向誰接得該批毒品？地點是與何人約定？）這次
    是到大陸廈門附近，東經一一八度十分，北緯二十四度十五分的海面上，是向一
    艘大陸漁船取得，地點也是庚○○、丙○○告訴我的。」、「（本次毒品走私，
    你與呂慶孝二人何時？自何港口出發？幾時返港？）我是七月二十九日下午十四
    時自內垵漁港出發，呂慶孝是在當時上午九時出發先去釣魚，也是自內垵漁港出
    發，約在當日下午十五時於澎湖西嶼小門村外海附近碰面，再一起前往載運走私
    毒品之海域，我們在七月三十日零（凌）晨三時左右返回內垵港。」、「（你們
    載運走私毒品自何處上岸？上岸後毒品如何處理？）我們從澎湖西嶼二坎一個無
    人看管的小漁港將毒品攜帶上岸，上岸後將毒品藏置在附近一個土地公廟廟旁的
    草叢內後即離去。」、「（你們為何將毒品藏在漁港附近土地廟旁的草叢內？是
    否知道會有人前來取走？）因為我熟悉當地地形且極為隱密，因此上岸後臨時起
    意將毒品藏置在該處，在七月三十日上午七時許，在我與庚○○與丙○○見面後
    就立即帶他們前去該處取出毒品。」、「（庚○○與丙○○兩人取得毒品後，怎
    樣處置？）他們是開一輛ＵＷ─７５８２號廂型車前來的，我將毒品轉交他們後
    就離開了，不知道他們是如何處置及帶走該批毒品。」等語 。
２、於本院八十八年七月三十一日審理檢察官聲請羈押時供述：「（八十年四月二十
    九日到大陸沿海載運毒品五十公斤交給何人？）是的，我由大陸載回來的，交給
    丙○○。」等語
３、「戊○○和丁○○有一同到澎湖去找我，要以我的漁天號快艇走私安非他命」《
    詳高院卷上訴一二四八號(一)第三十九頁》。
三、綜核上開陳、謝、薛、三人之供述觀之，其等所供如何起意、謀議運毒細節雖稍
    有出入，然其中如何與「陳先生」碰面，如何接洽被告己○○以快艇接駁毒品，
    代價每公斤三萬元，其他共同被告甲○○、丁○○、丙○○、庚○○每人每公斤
    八千元之報酬，五月二十九日被告戊○○與共同被告甲○○、丙○○、庚○○、
    己○○與「陳先生」六人在一家西餐廳商談運毒之工作分配等情，則互核一致。
    被告己○○雖於警訊中供承係於八十八年五月「二十八日」，共謀如何分工，日
    期雖稍有出入，惟時間僅差一日，共同謀議之人數卻無異，應認所供互核相符而
    堪採信。再依附表三被告戊○○、己○○、丙○○、甲○○、庚○○、丁○○等
    人之入出境資料查詢，在八十八年五月二十九日，被告甲○○、戊○○、丙○○
    、庚○○、己○○等五人確已出境臺灣，而被告庚○○自八十八年五月二十日出
    境，七月十九日始再返國，期間遲滯臺灣境外，達二個月左右之久，核與被告丙○○供承其留在大陸安排走私安非他命事宜一致，被告戊○○與共同被告丁○○
    、丙○○、庚○○、己○○、甲○○、「陳先生」就本案走私安非他命毒品，事
    前已有謀議，謀定後即依照謀議進行，足見共同被告甲○○、丁○○、丙○○、
    庚○○、己○○對於運輸第二級毒品安非他命，有犯意聯絡及行為分擔。另證人
    丙○○、庚○○二人於九十三年十二月二十八日於本院行交互詰問審理時，亦結
    證稱：其上開偵訊、本院審理及台灣高等法院台南分院歷次審理時所為「被告戊○○負責接收毒品」等情實在，此有筆錄在卷可稽（參當日筆錄第二十四頁），
    從而證人丙○○、庚○○二人上開供述自有證據能力，而無大法官會議解釋第五
    八二號所指不得為證據之情形，自得為被告戊○○有罪之積極證據，應無疑問。
    至同案被告己○○之供述其經本院合法傳喚無正當理由不到庭，而其證言並無顯
    不可信之特別情況，且為證明犯罪事實之存否所必要，依修正後刑事訴訟法第一
    百五十九條之三之立法意旨，自有證據能力，併此敘明。
四、被告另抗辯陳、謝二人所為警訊筆錄內容為遭刑求，而非出於自由意志云云。惟
    查庚○○於台灣高等法院台南分院八十九年度上訴字第一二四八號審理時供稱：
    「（警察打你，你有沒有受傷？）打完以後，就到看守所了，入所時也沒有說我
    有受傷。」等語，另於同院上更(一)字第五二號審理時向台南看守所函查庚○○之
    入所檢查資料，據該所回覆資料顯示，庚○○於八十八年八月一日入所，入所時
    除自述有胃出血病史。無任何外傷《參台灣高等法院台南分院上更(一)字第五二號
    卷一第九十八頁》且二人於偵查中及本院審理時並未供稱被警察抓到時警察打他
，亦未指出打他之警察姓名以供傳訊，此部分所辯尚難為被告有利之認定。
五、查同案被告己○○接運安非他命之地點在東經一一八度十分，北緯二十四度十五
    分，業經己○○陳明，該海域距我金門東碇島七浬，距大陸福建陸地一．七浬，
    又懲治走私條例第十二條所指大陸地區，係指台灣地區以外之中華民國領土，就
    金門馬祖與大陸地區交接海域，以國防部公告之限制或禁止水域為判斷基，金
    門地區限制水域為東碇週邊海面三千至五千公尺以內，禁止水域為東碇週邊海面
    三千公尺以內，有內政部九十一年七月三十一日台內地字第○九一○○一○三七
    號函、行政院大陸策員會函、行政院公報在附院卷可憑，而一浬為一．八五二公
    里，七浬為十二．九六公里，已逾國防部公告之限制及禁止水域而屬大陸地區。
    此外，復有扣案如附表一所示之之安非他命五十包、附表二所示之被告丙○○所
    有ＵＷ─七五八二號箱型車一輛、被告己○○所有「漁天號」快艇乙艘、被告呂
    慶孝所有「順進福號」快艇一艘與無線電二具、漁天號快艇及順進福號快艇之進
    出港登記簿各一本可資佐證；又另有臺南市警察局第四分局實施通訊監察錄音帶
    二十七卷及譯文表一份、被告戊○○、甲○○、丁○○、丙○○、庚○○、己○○等之入出境資料查詢一份、現場採證錄影帶一卷及照片十一張附卷可稽。而扣
    案如附表一所示之安非他命五十包，經送內政部警政署刑事警察局鑑驗結果，確
    為安非他命，總毛重共五一公斤二二九公克、總淨重共四九公斤五二七公克、共
    取五公克鑑驗、總餘四九公斤五二二公克（包裝重一公斤七○二公克），有該局
    八十八年九月四日刑鑑字第八０四九四號鑑驗通知書一份附於偵查卷可按。
六、再查安非他命係屬毒品危害防制條例第二條第二項第二款所規定之第二級毒品，
    亦係懲治走私條例第二條所稱之管制物品，按被告行為後，懲治走私條例於九十
    一年六月二十六日修正，其第二條第一項將原罰金二十萬元提高為三百萬元，比
    較新舊法結果，以舊法較有利被告。至被告行為後，毒品危害防制條例雖於九十
    二年七月九日修正公布，並於九十三年一月九日施行，然修正後同條例第四條，
    僅增訂第四項而已，其餘均未修正，且被告所犯法條修正前後，刑度均屬相同，
    應無新舊法比較適用之問題，附此敘明。核被告戊○○自大陸地區運輸第二級毒
    品安非他命入境之行為，係犯毒品危害防制條例第四條第二項之運輸第二級毒品
    罪及修正前懲治走私條例第二條第一項之罪。其與丁○○、庚○○、丙○○、己○○、呂慶孝與甲○○及不詳姓名年籍之成年男子「陳先生」，對於上開運輸第
    二級毒品之犯行，有犯意聯絡及行為分擔，皆為共同正犯。其運輸前後持有安非
    他命之低度行為，應為運輸之高度行為所吸收，不另論罪。爰審酌被告戊○○罔
    顧毒品安非他命戕害人民身心健康甚鉅，且造成嚴重之社會問題，其等為一己之
    私利，運輸第二級毒品安非他命入境，且總淨量多達四九公斤五二七公克，對社
    會危害甚鉅，惡性重大，其等任務之分工，犯後態度等一切情狀，量處如主文所
    示之刑。扣案如附表一所示之第二級毒安非他命五十包，驗餘共淨重四九公斤五
    二二公克，應依毒品危害防制條例第十八條第一項前段宣告沒收銷燬之，包裝共
    重一公斤七○二公克，扣案附表二所示之「漁天號」快艇一艘、「順進福號」快
    艇一艘、ＵＷ─七五八二號箱型車一輛，均係供犯罪所用之物，均應依毒品危害
    防制條例第十九條第一項規定諭知沒收。至於扣案之無線電二具、摩托蘿拉行動
    電話一支、漁天號快艇及順進福號出入港簿各一本、甲○○之護照及台胞證各一
    本、疑似記帳單一張，並無證據證明係被告等人所有，為走私本件毒品所用之物
    ，爰不另論諭知宣告沒收。
據上論結，應依刑事訴訟法第二百九十九條第一項前段、毒品危害防制條例第四條第
二項、第十八條第一項前段、第十九條第一項、修正前懲治走私例第二條第一項、刑
法第十一條前段、第二條第一項、第二十八條、第五十五條，判決如主文。
本案經檢察官乙○○到庭執行職務
中      華      民      國      九十四      年      一    月    十四    日
                                    審判長法  官  鄧希賢
                                          法  官  陳金虎
                                          法  官  楊佳祥
右正本證明與原本無異。
如不服本判決，應於判決送達後十日內，向本院提出上訴狀。
                                          書記官  岑  玢
中      華      民      國      九十四      年      三    月      一日
附表一：
┌──┬─────┬─────┬─────┬─────┬────┬───┐
│編號│種類及包數│總  毛  重│總  淨  重│ 驗餘淨重 │包 裝 重│備  註│
│    │          │          │          │          │        │      │
├──┼─────┼─────┼─────┼─────┼────┼───┤
│    │安非他命  │五一公斤二│四九公斤五│四九公斤五│一公斤七│共取五│
│    │（五十包）│二九公克  │二七公克  │二二公克  │○二公克│公克鑑│
│  １│          │          │          │          │（總毛重│驗    │
│    │          │          │          │          │減總淨重│      │
│    │          │          │          │          │）      │      │
└──┴─────┴─────┴─────┴─────┴────┴───┘
附表二：
┌──┬────────┬────────┬──────────────┐
│編號│種  類          │數量        │備    註                    │
├──┼────────┼────────┼──────────────┤
│  １│漁天號快艇      │一艘            │被告己○○所有供犯罪所用之物│
└──┴────────┴────────┴──────────────┘
┌──┬────────┬────────┬──────────────┐
│  ２│順進福號快艇    │一艘            │被告呂慶孝所有供犯罪所用之物│
├──┼────────┼────────┼──────────────┤
│  ３│ＵＷ－七五八二號│一輛            │被告丙○○所有供犯罪所用之物│
│    │箱型車          │                │                            │
└──┴────────┴────────┴──────────────┘
附表三：
入出境資料
┌─────┬────┬────┬────┬────┬────┬────┐
│被告姓名  │出境時間│入境時間│出境時間│入境時間│出境時間│入境時間│
│          │年月日  │年月日  │年月日  │年月日  │年月日  │年月日  │
├─────┼────┼────┼────┼────┼────┼────┤
│戊○○    │880418  │880507  │880524  │880609  │880628  │880701  │
├─────┼────┼────┼────┼────┼────┼────┤
│己○○    │        │        │880526  │880530  │880627  │880630  │
├─────┼────┼────┼────┼────┼────┼────┤
│丁○○    │880418  │880507  │880516  │880604  │880618  │880629  │
└─────┴────┴────┴────┴────┴────┴────┘
┌─────┬────┬────┬────┬────┬────┬────┐
│丙○○    │880420  │880507  │880520  │880612  │        │        │
├─────┼────┼────┼────┼────┼────┼────┤
│甲○○    │880418  │880507  │880516  │880604  │880618  │880707  │
├─────┼────┼────┼────┼────┼────┼────┤
│庚○○    │        │        │880520  │        │        │880719  │
└─────┴────┴────┴────┴────┴────┴────┘
